Inventaris van de archieven van de Koninklijke Militaire Academie (KMA), (1818) 1828-1940 (1941); Hoofcursussen te Kampen en ''s-Hertogenbosch, 1878-1923; Cadettenschool, 1890-1924; Artillerie- en Genieschool te Delft, 1816-1823
Nationaal Archief, Den Haag
- Koninklijke Militaire Academie, 1828-1941, A
  - Gouverneur, 1828-1940, A.1
    - Series, A.1.1
      - Ongeclassificeerd, A.1.1.1.
        - Ingekomen stukken, 1828 - 1904; 1-37, 203; 37 pakken
          - 1829, 2
            - Verlof van de kadetten, 1829, 89
            - Buitenlands verlof kadet Van Hoff en muzikant Wessel, 1829, 90
            - Nieuw benoemde kadetten en overplaatsingen naar andere wapens, 1829, 91
            - Vaststelling tenue van verschillende korpsen, 1829, 92
            - Personeelswisselingen, 1829, 93
            - Benoeming Hombach tot kadet Waterstaat, 1829, 94
            - Detachering kap. Van Daalen, 1829, 95
            - Vertrek 1e lt. Doorman van 3e Bat. Art., 1829, 96
            - Benoeming De Bordes tot kadet Infanterie, 1829, 97
            - Terugzending kampementseffecten naar Delft, 1829, 98
            - Overplaatsing kadetten naar andere wapens, 1829, 99
            - Benoeming Verheijen tot surnumerair paardenarts, 1829, 100
            - Detachering apotheker Blankers de Blécourt, 1829, 101
            - Advies over betalingsvrijstelling Nierstrasz i.v.m. ziekte, 1829, 102
            - Overplaatsing leraar Frans Roussel en gratificatie assistent-bibliothecaris Fandel, 1829, 103
            - Voorziening in vacature oppasser, 1829, 104
            - Aanleggen register van niet met paspoort ontslagen militairen i.v.m. scheiding van Noord- en Zuidnederlandse militairen, 1829, 105
            - Uitvoering van de scheiding van Noord- en Zuidnederlandse militairen, 1829, 106
            - Examenverplichting van onlangs bevorderde militairen, 1829, 107
            - Kadetten Gelderman en Smits opgeroepen voor dienst bij de Cavalerie van de vesting Breda, 1829, 108
            - Beoordeling verkorte onderwijsmethode, 1829, 109
            - Moderatie jaarlijkse bijdrage kadet Weijmar Schultz, 1829, 110
            - Toelage voor assistent-bibliothecaris Fandel, 1829, 111
            - Personeelswisselingen, 1829, 112
            - Benoeming Van Panhuijs tot kadet Infanterie, 1829, 113
            - Inz. kadetten Crets, Le Clerq, Poswick en Manilius, 1829, 114
            - Advies over verzoek om gratificatie voor leraar Nederlands Beijer, 1829, 115
            - Overplaatsing kadet Wildeman naar Infanterie, 1829, 116
            - Rapport gevraagd inz. scheiding van Noord- en Zuidnederlandse militairen, 1829, 117
            - Prijsbeschikking remontepaarden, 1829, 118
            - Overplaatsing kadet Van Coevorden naar Indië, 1829, 119
            - Overplaatsing kadet Manilius naar Waterstaat, 1829, 120
            - Gratificatie voor schermmeesters Delechambre en Dammen, 1829, 121
            - Vervulling vacature oppasser, 1829, 122
            - Instelling commissie inz. verbeteringen aan de KMA-gebouwen, 1829, 123
            - Advies over overplaatsingsverzoek voor kadet Planken naar Oost-Indië, 1829, 124
            - Advies over overplaatsingsverzoek voor kadet De Bassompierre, 1829, 125
            - Algemene instructie voor generaals e.a. belast met toezicht over oefeningen, onderwijs enz. i.v.m. verdeling van Infanterie en Cavalerie in divisies resp. brigades, 1829, 126
            - Gratificatie predikant Van Gogh uit Academiefonds, 1829, 127
            - Naamlijst van de kadetten en pages toegelaten tot de KMA in 1829, 1829, 128
            - Voorwaardelijke overgang van kadetten van eerste naar tweede jaar, 1829, 129
            - Dispensatie kadet Nierstrasz van jaarlijkse bijdrage, 1829, 130
            - Vaststelling jaarlijkse bijdrage kadet Van Beusekom, 1829, 131
            - Prins Frederik belast met Opperbestuur over departementen van Oorlog en Marine, lt.gen. De Eerens tot Directeur-Generaal van Oorlog, 1829, 132
            - Advies over verzoek om eervol ontslag voor kadet Bär, 1829, 133
            - Benoeming A. Eijmaal tot kadet, 1829, 134
            - Advies over verzoek om bestemming Oost-Indië voor kadet Buijs, 1829, 135
          - 1830, 3
            - Detachering hoefsmid Guesquiere bij KMA, 1830, 1
            - Overplaatsing kadet Krippendorff, 1830, 2
            - Afwijzing overplaatsingsverzoeken en voortzetting tekenonderricht op bestaande voet, 1830, 3
            - Vervanging oppasser Creutert door Borrez, 1830, 4
            - Lesrooster van de kadetten Camp, v.d. Wijck en v.d. Mersch, 1830, 5
            - Voorlopig examen opgelegd aan Macquet, 1830, 6
            - Betreffende voordracht voor 1e concierge, 1830, 7
            - Overplaatsing kadet Plancken, 1830, 8
            - Voortzetting der studie door kadet Jackson en vaststelling van zijn bijdrage, 1830, 9
            - Overgang van kadetten van derde naar vierde jaar, 1830, 10
            - Overplaatsing kadet De Bassompierre, 1830, 11
            - Vervanging van personeel bij KMA, 1830, 12
            - Eervol ontslag kadet Bär, 1830, 13
            - Bevordering kadetten tot 2e luitenants bij de Art., 1830, 14
            - Bevordering kadetten tot 2e luitenants bij de Genie, 1830, 15
            - Advies over verzoek om restitutie van bedragen betaald voor ontslagen kadet De Bassompière, 1830, 16
            - Inz. het betrekken van artikelen bij strafgevangenissen en elders, en prijsbepaling voor schakots, 1830, 17
            - Wijzigingen tenue korps Ingenieurs, Mineurs en Sappeurs, 1830, 18
            - Advies over verzoek om overplaatsing voor kadet Lewe van Aduard naar Genie, 1830, 19
            - Benoeming sgt. Schreurs van 2e bat. Veldartillerie tot 1e concierge, 1830, 20
            - Overplaatsing kadet Van Brakell, 1830, 21
            - Aanwijzingen voor het indienen van stukken bij het departement van Oorlog i.v.m. instelling van Opperbestuur van Marine en Oorlog, 1830, 22
            - Kapiteins De Groot en Van Daalen Commissarissen van Administratie bij de KMA, 1830, 23
            - Vervanging van 1e lt. Van Meurs, 1830, 24
            - Sgt.maj. La Force van het 6e Bat. Artillerie geplaatst als vuurwerker ter vervanging van sergt. Schreurs., 1830, 25
            - Algemene voorschriften bij het invoeren van de veranderde uniformen bij het Leger, 1830, 26
            - Verzoek van kadet Van Limborch v.d. Meersch om herplaatsing bij korps Mineurs en Sappeurs, met beslissingen, 1830, 27
            - Bevordering leraar tekenen Jooss, 1830, 28
            - Machtiging voor de Raad van Administratie tot betaling van briefporten en vrachtkosten te betalen en wijze van verantwoording, 1830, 29
            - Eervol ontslag kadet Stipriaan Luiscius., 1830, 30
            - Regeling van prkatische oefeningen op de Oosterhoutse heide, 1830, 31
            - Opmerkingen betr. mutaties in de stamboeken over het jaar 1829, 1830, 32
            - Plaatsing 1e lt. Steuerwald bij KMA, 1830, 33
            - Detachering kurassiers Udoo en Van Zwanen, 1830, 34
            - Benoeming maj. Steenberghe van 1e bat. Veldartillerie tot Commandant KMA, 1830, 35
            - Gratificatie 2e lt. Steinmetz, 1830, 36
            - Vervanging oppasser Borrez, 1830, 37
            - Vrijstelling kadet Fredzess van betaling van de bijdrage gedurende zijn ziekte, 1830, 38
            - Bevorderingen en aanstellingen van kadetten, 1830, 39
            - AOL inz. bevorderingen, ontslagen, opheffing van functies bij het departement en Krijgsraadvonnissen, 1830, 40
            - Vermindering bijdrage kadet Van der Goes, 1830, 41
            - Benoeming hr. Huijsmans tot leraar tekenen, 1830, 42
            - Overplaatsing sgt. Van Dreumel, 1830, 43
            - Behoefte aan officieren der Genie bij het leger in Oost-Indië, 1830, 44
            - Overplaatsing kadet Van Zuylen van Nijevelt, 1830, 45
            - Bevordering flankeur Mulder tot kpl., 1830, 46
            - Vaststelling dagtoelage van vice-korporaals, 1830, 47
            - Exameneisen voor bevordering van ooff. tot 2e lt. kwartiermeester, 1830, 48
            - Verzoek om deelname aan toelatingsexamen voor Carré, 1830, 49
            - Herbenoeming 1e kap.ing. De Bellefroid van departement in de commissie afneming toelatingsexamen, 1830, 50
            - Verzoek om deelname aan toelatingsexamen voor Schwiers, 1830, 51
            - Vervanging personeel, 1830, 52
            - Inz. kandidaten voor toelatingsexamen, 1830, 53
            - Verzek om overplaatisng van kadet Staring van Artillerie naar Genie, 1830, 54
            - Inlichtingen n.a.v. voorstel tot benoeming van hoogleraar De Lannoij tot hoofd van het onderwijs in wis- en natuurkunde, 1830, 55
            - Vrijstelling van betaling halfjaarlijkse bijdrage voor kadet Kock, 1830, 56
            - Benoeming van leden van de commissie voor het afnemen van het toelatingsexamen, 1830, 57
            - Bevordering paardenarts Verheijen, 1830, 58
            - Gratificatie uit het Academiefonds voor 1e lt. adj. Stieltjes, 1830, 59
            - Vervanging kap. der Gen. Staf Forstner van Dambenoij door 1e lt. Petit, 1830, 60
            - Deelname De Villegas aan toelatingsexamen, 1830, 61
            - Intrekking verzoek om toelatingsexamen, toestand kap. Brinkman, rekest Palante Osternerée, 1830, 62
            - Eventuele bestemming van de aspiranten Uhlenbeek, 1830, 63
            - Staat van dienst van hr. Greeve thans leraar tekenen aan de Mil. School te St. Cyr, 1830, 64
            - Voorlopig tarief voor herstellingen van paardentuig der Cavalerie buiten abonnement, 1830, 65
            - Stukken bij het verzoek om deelname aan het toelatingsexamen voor Boudin, 1830, 66
            - Plaatsing sgt. Schreijvers van 14e Afd. Infanterie bij de KMA, 1830, 67
            - Vervanging kadet-page Van Suchtelen tot de Heer door Hooft, 1830, 68
            - Schadeloosstelling van 2 rantsoenen fourage voor bevelhebbers van bat. Infanterie, 1830, 69
            - Handelwijze m.b.t. ontslag van officieren waarvan de behandeling in hospitaal of ziekenzaal voortduurt, 1830, 70
            - Tenue van garnizoenstroepen, 1830, 71
            - Aspirant Van Wassenaar van St. Pancras ziek, 1830, 72
            - Aanvang toegepaste studies op 1 nov., 1830, 73
            - Toelating sgt. Gremmer van 11e Afd. Infanterie gedetacheerd bij de KMA tot het lichtere examen voor officier, 1830, 74
            - Eervol ontslag kadet Smeth van Deurne, 1830, 75
            - Benoeming kadet Van Lynden van Sandenburg tot kadet-page, 1830, 76
            - Verzoek om overplaatsing kadet Van Daalen van Infanterie naar Genie, 1830, 77
            - Plaatsing aspirant Lopes Suasso Diaz da Fonseca, 1830, 78
            - Algemene Rekenkamer eist bewijs van beëdiging van burgerambtenaren voor behandeling van de monsterrollen van de KMA, 1830, 79
            - Overplaatsing kadet-page Van Lynden van Sandenburg, 1830, 80
            - Excursie kadetten van de Waterstaat, 1830, 81
            - Eervol ontslag leraar wiskunde Meijer, 1830, 82
            - Zolder van de voorm. bakkerij bestemd als huisvesting voor de oppassers van de KMA, 1830, 83
            - Inz. bestemming aspirant Rochell, 1830, 84
            - Examen van de kadetten van het 4e jaar en inspectie der klassen der Academie te verrichten Raad van Toezicht, 1830, 85
            - Wijzigingen instructie op het beheer van het nieuwe nachtleger voor de Landmacht, 1830, 86
            - Bestemming aspirant Van der Dussen, 1830, 87
            - Vrijstelling van bijdrage voor kadet Jackson, 1830, 88
            - Vervanging oppassers bij KMA, 1830, 89
            - Inz. bevordering van kadetten Art. en Genie tot 2e lt., hun verlof en beëdiging, 1830, 90
            - Modellen van uniformen voor kadetten, ooff. en oppassers, 1830, 91
            - Verzoek om overplaatsing van Infanterie naar Cavalerie voor kadet Van der Capellen, 1830, 92
            - Vermindering bijdrage kadet Ducaylar, 1830, 93
            - Bestemming aspiranten Driessen en Besier, 1830, 94
            - Hoofdtooisel van de Afd. Grenadiers, 1830, 95
            - Uitgave van klapper op de bestaande Krijgsregeling voor de Landmacht, 1830, 96
            - Overplaatsing kadet Latour, 1830, 97
            - Verzoek om overplaatsing van Infanterie naar Artillerie voor kadet Ledel, 1830, 98
            - Eervol ontslag kadet Van Boecop Frieswijk., 1830, 99
            - Flankeur Mulder van 8e Afd. Infanterie door bevordering ongeschikt als oppasser, 1830, 100
            - Verzoek om overplaatsing van kadetten Eijmael, 1830, 101
            - Doorbetaling daggelden tijdens detachering voor afnemen toelatingsexamen, 1830, 102
            - Buitenlands verlof ing. Groetaers, 1830, 103
            - Verwijdering 14 kadetten wegens wangedrag, 1830, 104
            - Vakantie van geëxamineerde kadetten, 1830, 105
            - Bevordering van kadetten en ooff. tot 2e lt., 1830, 106
            - Onderscheiding 1e lt. d'Alcantara, 1830, 107
            - Benoemingen van kadetten en kadet-pages, 1830, 108
            - Vrijstelling van bijdrage voor kadet Knoop, 1830, 109
            - Verslag examens vierde studiejaar, 1830, 110
            - Gouverneur KMA benoemd tot oppercommandant vesting Breda, met instructies, 1830, 111
            - Kap. Van Daalden en 1e lt. Van der Meulen ter beschikking gesteld van resp. kol. De Muralt an lkol. Falter, 1830, 112
            - Overplaatsingsverzoek kadet Cattenburgh, 1830, 113
            - Onderscheiding gen.maj. baron Van Boecop, 1830, 114
            - Kadetten Van Panhuijs, Jackson en Gelderman als volontair in dienst i.v.m. de tijdsomstandigheden., 1830, 115
            - Benoeming kader bij de compagnie vrijwilligers Leidse studenten, 1830, 116
            - Overplatsing van kadetten naar andere wapens i.v.m. omstandigheden uitgesloten, 1830, 117
            - Overplaatsingsverzoek kadet Van Daalen, 1830, 118
            - Kap. Delprat en 1e lt. Gisius Nanning ter beschikking van de Algemene Directie der Genie., 1830, 119
            - Regeling van plaatsingen van off., leraren en kadetten bij de KMA i.v.m. omstandigheden, 1830, 120
            - Bevordering kadetten, 1830, 121
            - Advies inz. bevorderingsverzoek kadet Van Limborch van der Meersch, 1830, 122
            - Toelating aspirant H.A. den Appel, 1830, 123
            - Overplaatsing kadet Nierstrasz vergund naar 14e Afd. Infanterie, 1830, 124
            - Eervol ontslag page Van Heerdt, 1830, 125
            - Benoeming van kadetten Ortt, Van Reede van Outshoorn en Ducat de Hauba tot Elèves Adspiranten bij korps Ingenieurs van de Waterstaat., 1830, 126
            - Overplaatsing kadet-page Von Mulert naar 10e regt. Lanciers, 1830, 127
            - Toelating H. Lelijveld, 1830, 128
            - Hoogleraar Bosscha, off. van gezondheid en apotheker ter beschikking van vesting Breda Bevordering kadetten tot 2e luitenants, 1830, 129
            - Lt.gen. Gunkel op traktement van non-actief en eervol ontslagen als Gouverneur KMA en opperbevelhebber vesting Breda, 1830, 130
            - Afgifte goederen van het magazijn van kleding van de KMA aan hoofdadministratie van 3e Bat. Artillerie te Delft, 1830, 131
            - Bevordering kadetten tot 2e luitenants, 1830, 132
            - Opheffing van afdelingen Infanterie, Kurassiers en regiment Huzaren, 1830, 133
            - Leraar Frans Roussel wegens het staken der lessen, in Groningen geplaatst, 1830, 134
            - Toelating Kool, 1830, 135
            - Eervol ontslag leraar wiskunde Weiler, 1830, 136
            - Eervol ontslag ass.-bibliothecaris Fandel, 1830, 137
            - Bedkribben van de KMA voor garnizoens ziekenzaal te Breda, 1830, 138
            - Overplaatsing kadet Schouten, 1830, 139
          - 1831, 4
            - 1e lt.kw.mr. Falck van KMA benoemd tot onder-Intendant in de vesting Breda, 1831, 1
            - Leraar Roussel te Delft geplaatst, 1831, 2
            - Overplaatsing kadet Grimm, 1831, 3
            - Certificaat voor kadet Staring, 1831, 4
            - Eervol ontslag hoogleraar wis- en natuurkunde De Lannoij, 1831, 5
            - Kadet-sgt. Van de Bosch gedetacheerd bij cavalerie te Breda, 1831, 6
            - AOL inz. benoemingen, bevorderingen, onderscheidingen en ontslag, 1831, 7
            - AOL inz. bevordering tot lt.gen. van generaals-maj. Vermasen en Dibbets en hertog van Saxe Weimar., 1831, 8
            - Bevordering adj.ooff. Thomey tot 2e lt. en benoeming tot plaatsmajoor 3e kl. te Bergen op Zoom., 1831, 9
            - Overplaatsing kadet Castendijk, 1831, 10
            - Bevordering kadetten, 1831, 11
            - Ontslag kpl.-tamboer Moolenbeek wegens aanstelling als beslatingcommies, 1831, 12
            - Overplaatsing sgt.maj. Leeflang naar depôt 4e Bat. Artillerie te Delft, 1831, 13
            - Gratificatie voor Luthers predikant De Klaver, 1831, 14
            - Bevordering rmr. Rambonnet en, 1831, 15
            - Uitgave van Algemene Geschiedenis van hoogleraar Bosscha, 1831, 16
            - Bedkribben van KMA voor garnizoensziekenzaal te Breda, 1831, 17
            - Benoeming 1e lt.kw.mr. Craaij tot onderintendant bij KMA, 1831, 18
            - Benoeming kadet De Stuers tot 2e lt. bij de troepen in Oost-Indië, 1831, 19
            - Overplaatsing kadet-kpl. Boellaard tot Herwijnen, 1831, 20
            - Gelijkstelling rangen paardenartsen met luitenants Infanterie, 1831, 21
            - Overplaatsingsverzoek voor kadet Knoop, 1831, 22
            - Beëindiging detachering kanonniers en soldaat, 1831, 23
            - Overplaatsing kadet-kpl. Queijsen, 1831, 24
            - Eervol ontslag kadet van de Waterstaat Manilius, 1831, 25
            - Overplaatsing kadet Buijs, 1831, 26
            - Kadet Lewe van Aduard benoemd tot Adelborst bij de Kon. Inst. voor de Marine te Medemblik, 1831, 27
            - Pverplaatsingsverzoek voor kadet van Panhuijs, 1831, 28
            - Overplaatsing sgt.maj. Coox sgt. Aarens, 1831, 29
            - Onderscheiding muzikant Kelder, 1831, 30
            - Ziekte van leraar Frans Marchant, 1831, 31
            - Aanblijven van kadetten en beambten uit België afkomstig, 1831, 32
            - Afwijzing bevordering sgt. Hendrikx, 1831, 33
            - Overplaatsing apotheker Blankers de Blecourt, 1831, 34
            - Buitenlands verlof leraar Engels Condij, 1831, 35
            - Verblijf te 's-Gravenhage van schermmeester Delchambre, 1831, 36
            - AOL inz. bevorderingen, onderscheidingen, 1831, 37
            - Prins van Oranje belast met opperbevel de krijgsmacht, geassisteerd door prins Frederik, 1831, 38
            - Overplaatsing Commandant KMA maj. Steenberghe en 1e lt. Steinerwald, Steenberghe vervangen door kap. de Groot, 1831, 39
            - Overplaatsing kadetten, 1831, 40
            - Bevordering kadetten, 1831, 41
            - Bevordering sgt. Mollaek, 1831, 42
            - Overplaatsing kadet-kpl. Gelderman, 1831, 43
            - Bevordering kadetten, 1831, 44
            - Plaatsvervanging commandant KMA, 1831, 45
            - Overplaatsing kadet Ramaer na bevordering, 1831, 46
            - Bevordering kadetten, 1831, 47
            - Afwijzing bevordering owmr. Van Kappen, 1831, 48
            - Bevordering kadetten en wnd. commandant KMA, 1831, 49
            - Overplaatsing kadet-sgt. Fraser, 1831, 50
            - Gratificatie uit Academiefonds voor 1e lt. adj. Stieltjes, 1831, 51
            - Betalingsvrijstelling kadet Roosmalen, 1831, 52
            - Overplaatsing kadetten, 1831, 53
            - Toelating Eekhout, 1831, 54
            - Bevorderingsverzoek sgt. Hendrix, 1831, 55
            - Overplatsing kadet Von Daehne, 1831, 56
            - Beëindiging detachering van 2 wachtmeesters, 1831, 57
            - Ambtenaren en kadetten af te voeren van de sterkte der KMA; bezoldiging leraar Duits Weiffenbach, 1831, 58
            - Brandijzers voor de paarden van de KMA, 1831, 59
            - Afwijzing bevordering sgt. Staal, 1831, 60
            - Lkol. Steenberghe hersteld als commandant KMA, overplaatsing 2e kap. Frantzen voorheen adjudant van de Gouverneur, 1831, 61
            - Bevordering kadetten, 1831, 62
            - Overplaatsing kadet-sgt. Van de Kasteele, 1831, 63
          - 1832, 5
            - Bevordering kadetten, 1832, 1
            - Bevordering kadetten, 1832, 2
            - Afwijzing bevordering sgt.maj. vuurwerker La Fors, 1832, 3
            - Afvoeren van de sterkte van kadet Digneffe, 1832, 4
            - Voorzieningen voor verblijf van de kadetten Genie bij het Kon. Instituut voor de Marine te Medemblik, 1832, 5
            - Afvoeren van de sterkte van bevorderde kadet Quarles van Ufford, 1832, 6
            - Plaatsing kadetten der Genie bij het Kon. Instituut voor de Marine te Medemblik, 1832, 7
            - Overplaatsing kadetten, 1832, 8
            - Uitbreiding aantal kadetten der Genie te medemblik, 1832, 9
            - Aankomst en instructie van kadetten Genie Hombach en Van Diggelen te Medemblik, 1832, 10
            - Onderscheiding muzikant Legros, 1832, 11
            - Overplaatsing kadetten, 1832, 12
            - Buitenlands verlof lector wis- en natuurkunde Wenckebach, 1832, 13
            - Detachering te Delft van meestergeweermaker bij de KMA Renson Bar, 1832, 14
            - Ziekte en eventueel ontslag leraar Marchant, 1832, 15
            - Overplaatsing kadet-wmr. Fraser, 1832, 16
            - Huwelijkstoestemming sgt. Van Hees, 1832, 17
            - Inlichtingen over gewezen kok Van Berckel, 1832, 18
            - Overplaatsing kadetten, 1832, 19
            - Binnen- en buitenlands verlof van leraren, 1832, 20
            - Buitenlands verlof muzikant Weckesten, 1832, 21
            - Overplaatsing kadetten, 1832, 22
            - Bevordering kadet-sgt. Prinsen, 1832, 23
            - KMA-kadetten bij het KIM te Medemblik, 1832, 24
            - Opgave van datum van onderscheiding voormalig personeel KMA, 1832, 25
            - Overplaatsing kap. baron Van Boecop, 1832, 26
            - Overplaatsing kadetten, 1832, 27
            - Plaatsing kadet Goudriaan, 1832, 28
            - Bevordering kadet Van Sijpesteijn, 1832, 29
            - Overplaatsing kanonnier van Art. garnizoenscompagnie, 1832, 30
            - Verheffing in adelstand van kadet Von Speicher, 1832, 31
            - Overplaatsing kadetten, 1832, 32
            - Overplaatsing kadetten, 1832, 33
            - Benoeming 2e kap.ing. Van Kerkwijk tot leraar bij KIM te Medemblik, 1832, 34
            - Vonnis tegen dansleraar Croze, 1832, 35
            - Overplaatsing kadet Hombach, 1832, 36
            - Overplaatsing kadetten, 1832, 37
            - Afvoeren van de sterkte van bevorderde kadetten, 1832, 38
            - Afgifte kerksieraden van de KMA-kapel aan aalmoezenier Van Haaren van de 1e Divisie., 1832, 39
            - Overplaatsing muzikant Weckesser, 1832, 40
            - Overplaatsing kadet Tollens naar KIM, 1832, 41
            - Verstrekkingen aan KIM vanuit Delft, 1832, 42
            - Overplaatsing kadet Gagneux, 1832, 43
            - Eervol ontslag kadet De Casembroot, 1832, 44
            - Bevordering kadetten, 1832, 45
          - 1833, 6
            - Halfjaarlijks verslag over de kadetten van Genie en Waterstaat bij het Kon. Instituut voor de Marine te Medemblik, 1833, 1
            - Opgave van datum van onderscheiding van 2e kap.ing. Van Kerkwijk., 1833, 2
            - Bevordering van kadetten, 1833, 3
            - Overplaatsing van kadet bij het KIM, 1833, 4
            - Overplaatsing en bevordering 1e lt. adj. Stieltjes, 1833, 5
            - Afvoeren van de sterkte van kadet Van Reede van Oudshoorn, 1833, 6
            - Bevordering kadet-sgt. Howen, 1833, 7
            - Afvoeren van de KMA-sterkte van Belgische kadetten, 1833, 8